臺灣板橋地方法院刑事判決　　　　　　　　　　　　　九十三年度交訴字第七八號
　　公　訴　人　臺灣板橋地方法院檢察署檢察官
　　被　　　告　乙○○
　　選任辯護人　吳忠勇律師
右列被告因公共危險等案件，經檢察官提起公訴（九十三年度偵字第一五四二四號）
，本院受理後被告為有罪之陳述，經合議庭裁定改行簡式審判程序，判決如左：
    主      文
乙○○服用酒類，不能安全駕駛動力交通工具而駕駛，處有期徒刑月；又從事業務
之人，因業務上之過失致人於死，處有期徒刑拾月；又駕駛動力交通工具肇事，致人
死亡而逃逸，處有期徒刑捌月。應執行有期徒刑壹年柒月。緩刑肆年。
    事      實
一、乙○○為帝一電機有限公司（下稱帝一公司）之員工，平日以駕駛小貨車為主要
    業務，為從事駕駛業務之人。其於民國九十三年九月二十七日下午二時許，在臺
    北縣鶯歌鎮之工作處所，飲用米酒加保力達後，已達反應較慢、感覺減低並影響
    駕駛而不能安全駕駛動力交通工具之狀態後，仍於同日下午五時十分許，駕駛動
    力交通工具即車牌號碼Ｔ三–七四九九號自用小貨車離開上址，欲返回位於臺北
    縣樹林市○○街○段一一七巷三五號之帝一公司，於同日晚上六時許，途經臺北
    縣樹林市○○路與備內街交岔路口時，明知汽車行進中，駕駛人應注意車前狀況
    ，隨時採取必要安全措施，而依當時情形又無不能注意之情事，竟疏未注意及此
    ，適撞及正在穿越馬路之行人林筱，致林筱受有頭部外傷、顱內出血之傷勢
    。詎乙○○明知其車輛已因撞擊行人，且該行人必因此而受有死傷，竟僅於現場
    短暫下車後，未查看行人傷勢並將行人送醫，逕自駕車逃逸，林筱後來雖經人
    許，在乙○○位於臺北縣新莊市○○路三三四巷二五弄三三號之一之住處為警拘
    提查獲，經警對其測試飲酒後吐氣所含酒精成分，發現酒精濃度仍高達每公升○
    ‧四七毫克。
二、案經林筱之子甲○○訴由臺北縣警察局樹林分局報請臺灣臺北地方法院檢察署
    檢察官偵查起訴，經本院合議庭裁定以簡式審判程序審理。
    理      由
一、右揭犯罪事實，業據被告乙○○於警詢、偵查及審理中均供承不諱，核與告訴人
    甲○○指訴之情節相符，復有被告為警測試之吐氣所含酒精成分為每公升○‧四
    七毫克之酒精濃度測試值單、道路交通事故調查報告表(一)、(二)、交通事故現場圖
    、現場及車損照片二十三幀附卷可稽。而被害人林筱確係因本件交通事故，受
    有頭部外傷、顱內出血之傷害，於九十三年九月二十七日下午六時許到院急救前
    即已死亡，亦經臺灣板橋地方法院檢察署檢察官督同法醫師相驗無訛，有相驗屍
    體證明書、驗斷書及勘驗筆錄在卷可憑。再者人體酒精濃度達於每公升○‧二五
    毫克時，即有輕度協調功能降低之情狀，若達於每公升○‧五毫克時，更有反應
    較慢、感覺減低、影響駕駛之中毒症狀，有行政院國軍退除役官兵輔導委員會臺
    北榮民總醫院八十八年八月五日（八八）北總內字第二六八六八號出附卷可參，
    且汽車駕駛人飲酒後其呼氣中酒精成分每公升○‧四毫克時，其肇事率為一般未
    飲酒者之六倍，若達於每公升○‧五五毫克時，其肇事率即為一般未飲酒者之十
    倍，亦有中央警察大學交通學系暨交通管理研究所教授蔡中志之研究報告在卷可
    憑，故參諸上開肇事後已間隔二至三小時後之酒精測試結果，被告吐氣所含酒精
    成分仍達每公升○‧四七公克，顯見被告於案發時，早已達到服用酒類後不能安
    全駕駛動力交通工具之狀態。按汽車行駛時，駕駛人應注意車前狀況，並隨時採
    取必要之安全措施，道路交通安全規則第九十四條第三項定有明文。被告既係領
    有駕駛執照，且為從事駕駛業務之人，對上開規定自應知之甚稔，又被告於右揭
    時日駕車行經上開地點，理應注意及此，而依前開道路交通事故調查報告所載肇
    事當日天候係雨，但夜間有照明，視距良好，路況雖濕潤，惟係無缺陷、無障礙
    之柏油路面，並無使被告不能注意之情事，詎被告竟疏未注意上揭規定而肇禍端
    ，其應負過失罪責甚明。再被害人林筱確因本件車禍死亡，已如前述，並據被
    告供承在卷，是被告之過失犯行與被害人之死亡間，顯有相當因果關係。綜上，
    足認被告自白與事實相符，罪證明確，犯行洵堪認定。
二、查被告乙○○為帝一公司之員工，平日以駕駛小貨車為主要業務，為從事駕駛業
    務之人，核其所為，係犯刑法第一百八十五條之三服用酒類不能安全駕駛動力交
    通工具而駕駛罪、第二百七十六條第二項業務過失致死罪及第一百八十五條之四
    駕駛動力交通工具致人死亡而逃逸罪（起訴書之所犯法條欄原漏未載刑法第一百
    八十五條之三之罪部分，已經檢察官於審判期日到庭陳述補正）。被告所犯三罪
    間，犯意各別，行為互殊，應予分論併罰。被告係汽車駕駛人，酒醉駕車因而肇
    事致人死亡，應依道路交通管理處罰條例第八十六條第一項規定，就業務過失致
    死罪，加重其刑至二分之一。至被告雖供稱被害人有不依規定擅自進入快車道之
    情事，惟被告酒醉駕車於前，已難謂係在快車道依規定駕車行駛，自無從依道路
    交通管理處罰條例第八十六條第二項規定減輕其刑。爰審酌被告智識程度、過失
    程度、犯罪之危害、造成被害人林筱死亡之嚴重損害、駕車肇事後逃逸之行徑
    及犯罪後尚能坦承犯行等一切情狀，分別量處如主文所示之刑，並依刑法第五十
    一條第五款規定，定其應執行之刑。查被告雖曾於七十九年間因犯竊盜罪，經本
    院判處有期徒刑七月，緩刑三年，惟緩刑期滿，而緩刑之宣告未經撤銷，其刑之
    宣告失其效力，視為自始未曾受刑之宣告，有臺灣高等法院被告全國前案紀錄表
    在卷可按，其因一時失慮，致觸犯本件犯行，並已於犯罪後與被害人家屬達成民
    事和解，此有宜蘭縣頭城鎮調解委員會調解書附卷可參，經此次教訓，當知所警
    惕，而無再犯之虞，本院認前開對其宣告之刑，以暫不執行為適當，爰併宣告緩
    刑四年，以啟自新。
據上論斷，應依刑事訴訟法第二百七十三條之一第一項、第二百九十九條第一項前段
，刑法第一百八十五條之三、第二百七十六條第二項、第一百八十五條之四、第五十
一條第五款、第七十四條第一款，道路交通管理處罰條例第八十六條第一項，罰金罰
鍰提高標準條例第一條前段，判決如主文。
本案經檢察官鄧媛到庭執行職務
中　　　華　　　民　　　國　　九十三　　年　　 十二 　　月　　二十九　　日
                              臺灣板橋地方法院刑事第六庭
                                  法  官  張  江  澤
右正本證明與原本無異。
如不服本判決，應於送達後十日內，向本院提出上訴狀。
                                  書記官  林  怡  秀
中　　　華　　　民　　　國　　九十三　　年　　 十二 　　月　　二十九　　日
附錄本案論罪科刑法條全文：
刑法第一百八十五條之三
服用毒品、麻醉藥品、酒類或其他相類之物，不能安全駕駛動力交通工具而駕駛者，
處一年以下有期徒刑、拘役或三萬元以下罰金。
刑法第二百七十六條
因過失致人於死者，處二年以下有期徒刑、拘役或二千元以下罰金。
從事業務之人，因業務上之過失犯前項之罪者，處五年以下有期徒刑或拘役，得併科
三千元以下罰金。
刑法第一百八十五條之四
駕駛動力交通工具肇事，致人死傷而逃逸者，處六月以上五年以下有期徒刑。
